

Ubicación

Buenos Aires, Argentina

Email

<u>leonelvalentini@gmail.com</u>

Online

https://leonelvalentini.github.io/digital-

Última actualización: 1 julio, 2022

HABILIDADES

Team Leadership	Decision-Making	Scrum	Agile Methodologies
Cloud Computing	Amazon Web Services	Mobile Applications	Web Applications
	(AWS)		
Full-Stack developer	Java	Javascript	Typescript
HTML5	CCS3	C#	Swift
PHP	NodeJS	MySQL	NoSQL
MongoDB	MSSQL	Angular	Git

Mi trabajo en tecnología comenzó en el 2005 como desarrollador Full-Stack .NET. He recorrido diversos equipos de trabajo, con diferentes responsabilidades e implementando y capacitandome en lenguajes y tecnologías, hasta llegar al liderazgo. Me han confiado liderar equipos de mas de 30 pesonas, con resultados enfocados a la satisfacción del producto y del equipo humado.

Hoy en día la experiencia es fundamental a la hora de encarar proyectos, dimensionar equipos y realizar comunicaciones internas y externas.

Me enfoco en la proactividad, motivo la colaboración y premio los resultados.

EXPERIENCIA PROFESIONAL

Amanda Care - Director de tecnología

Enero 2019 - Presente

Amanda Care es la primer asistente virtual de habla hispana en usar inteligencia artificial para monitorear pacientes. Mejora la adherencia al tratamiento y previene la prevalencia de factores de riesgo. Para los proveedores de atención médica y las aseguradoras que desean reducir los costos relacionados con la readmisión

de pacientes con enfermedades crónicas, Amanda Care mejorará la adherencia al tratamiento. A diferencia de otras aplicaciones y centros de llamadas, Amanda Care usa Whatsapp e IA para involucrar a pacientes y médicos.

- Gestión de equipos
- - 10 Desarrolladores de software
- - 2 Diseñadores gráficos
- - 3 QA
- - 1 Analista funcional
- Gestión de 6 clientes activos
- · Modularización de sistemas
- Integración de Dialogflow para Al
- Solución para Covid-19 con atención a mas de 150mil paciente
- · Versión Alpha
- Generación de MVP de Amanda Care

Colmena Farms - Director de tecnología

Enero 2018 - Enero 2019

Colmena es una plataforma digital enfocada en conectar a las personas en el campo, facilitándoles compartir y obtener información con sus equipos y empresas. Cuenta con 20.000 usuarios en más de 6 países.

- Gestión de 10 clientes
- Gestión de equipos: Web Java y Android
- - 6 Desarrolladores de software
- - 4 Diseñadores gráficos
- - 2 QA
- · 2 Analista funcional

iPhoideas / IPH Digital - Gerente de tecnología

Mayo 2009 - Enero 2018

Fundada en el año 2008 para satisfacer la demanda creciente de desarrollo de aplicaciones para las plataformas móbiles. Integrado por un equipo de Management con una extensa trayectoria, en conjunto con expertos en publicidad, marketing, diseño y desarrollo.

- Gestión de más de 50 clientes
- Ascenso a CTO
- Gerenciamento de equipos
- - 20 Desarrolladores de software
- - 6 Diseñadores gráficos
- - 3 QA
- - 2 Analista funcional
- Generación de sistemas web
- Creación de equipo iOS
- Creación de equipo Android
- Creación de equipo Blackberry
- Sincro
- BA Subte
- Infobae
- Televisa
- Amigos 2012
- Descorchados
- Me Encanta
- ESPN SCRUM
- Tequila Azul

- Lecciones de Tango Argentino
- · Eat Healthy
- ESPN 107.9 FM
- · Masaryk.tv
- Desarrollo de primeras aplicaciones en iOS para latinoamerica
- Autocapacitación en desarrollo Mobile de iOS y Symbian

Despegar.com - Desarrollador de software

Mayo 2005 - Mayo 2009

Portal en Internet más amigable para la compra y consulta de vuelos, hoteles y transporte. Permite reservar viajes en tiempo real entre más de 500 aerolíneas, 80000 hoteles y 50 agencias de alquiler de vehículos y miles de paquetes turísticos en todo el mundo.

- Módulo de armado de paquetes turísticos
- Optimización de sistema Core en búsqueda de pasajes
- Actualización de módulo para venta de pasajes en .NET
- Generación de módulo para reserva de hoteles
- Gestión de equipo de nuevas funcionalidades de backend
- Gestión de equipo de mantenimiento
- Caso de exito en ventas debido a un workflow nuevo adaptado a la usabilidad
- Actualización de modulo de reservas por un modulo de compra real
- Mantiniendo del sistema realizado en ASP

EDUCACIÓN

UADE

2004 - 2009

Ingeniería en sistemas

IDIOMAS

Español

Nativo

Ingles

Escrito: avanzado / Oral: básico

PUBLICACIONES

La fascinación de crear para celulares inteligentes

Diciembre 2012

cronista.com

SAP Argentina incorporó a iPhoideas como socio del programa "SAP Mobile Apps Partner Center" Octubre 2012

todoenunclick.com

La "iManía" tiene su pata en la Argentina

Abril 2010

diariouno.com.ar